臺灣基隆地方法院刑事裁定
111年度單禁沒字第241號
聲  請  人  臺灣基隆地方檢察署檢察官
被      告  劉月鳳





上列聲請人因被告違反毒品危害防制條例案件（111年度撤緩毒
偵字第38號、111年度毒偵緝字第525號），聲請單獨宣告沒收並
諭知銷燬（111年度聲沒字第243號），本院裁定如下：
    主  文
扣案如附表所示之物，均沒收銷燬之。
    理  由
一、聲請意旨：詳如附件聲請書所載。
二、按違禁物或專科沒收之物得單獨宣告沒收，刑法第40條第2
    項定有明文；又甲基安非他命係毒品危害防制條例第2條第2
    項第2款所定之第二級毒品，依同條例第11條第2項規定，不
    得持有，核屬違禁物，且依同條例第18條第1項前段規定，
    查獲之第一、二級毒品及專供製造或施用第一、二級毒品之
    器具，不問屬於犯罪行為人與否，均沒收銷燬之。
三、經查，被告劉月鳳前因施用第一、二級毒品案件，經臺灣基
    隆地方檢察署檢察官以111年度撤緩毒偵字第38號、111年度
    毒偵緝字第525號為不起訴處分確定等情，有臺灣高等法院
    被告前案紀錄表、上開案件之不起訴處分書在卷可參，並經
    本院核閱相關卷宗屬實。上開案件扣案如附表編號㈠、㈡所示
    之物品，均檢出甲基安非他命成分，此有交通部民用航空局
    航空醫務中心109年7月21日毒品鑑定書（見109年度毒偵字
    第927號卷第121至122頁）及台灣尖端先進生技醫藥股份有
    限公司毒品原物鑑定實驗室111年2月21日毒品證物鑑定分析
    報告（見111年度毒偵字第205卷第149頁）各1紙附卷為憑，
    堪認前揭扣案物係屬第二級毒品，均核屬違禁物，又盛裝上
    開毒品之包裝袋，衡情難與毒品完全析離，且無析離之實益
    與必要，應整體視為查獲之毒品。從而，聲請人就附表編號
    ㈠、㈡所示之違禁物聲請單獨宣告沒收銷燬，為有理由，應予
    准許。至鑑驗過程中因取樣消耗之毒品，既已滅失，自無庸
    宣告沒收銷燬，附此敘明。
四、依刑事訴訟法第455條之36第2項，毒品危害防制條例第18條
    第1項前段，刑法第40條第2項，裁定如主文。
中　　華　　民　　國　　111 　年　　11　　月　　30　　日
                  刑事第五庭  法  官      鄭虹眞
以上正本證明與原本無異。
對於本件裁定如有不服，應於收受送達後5日內，向本院提出抗
告書狀，敘述抗告之理由，抗告於臺灣高等法院。
中　　華　　民　　國　　111 　年　　11　　月　　30　　日
                              書記官      洪幸如
附表：
編號 物品 備註  ㈠ 第二級毒品甲基安非他命6包(驗餘淨重共計16.598公克，併同難以完全析離之包裝袋6只） 111年度撤緩毒偵字第38號 （109年度毒偵字第927號）  ㈡ 第二級毒品甲基安非他命1小包(驗餘淨重0.971公克，併同難以完全析離之包裝袋1只） 111年度毒偵緝字第525號 （111年度毒偵字第205號） 
附件：
臺灣基隆地方檢察署檢察官聲請書
                                    111年度聲沒字第243號
                                 111年度撤緩毒偵字第38號
                                  111年度毒偵緝字第525號
　　被　　　告　劉月鳳　
一、按違禁物或專科沒收之物得單獨宣告沒收，刑法第38條第2
    項之物，因事實上或法律上原因未能追訴犯罪行為人之犯罪
    或判決有罪者，得單獨宣告沒收，刑法第40條第2項、第3項
    定有明文。又按查獲之第一、二級毒品及專供製造或施用第
    一、二級毒品之器具，不問屬於犯人與否，均沒收銷燬之，
    毒品危害防制條例第18條第1項前段亦定有明文。再按供犯
    罪所用、犯罪預備之物或犯罪所生之物，屬於犯罪行為人者
    ，得沒收之。但有特別規定者，依其規定，刑法第38條第2
    項定有明文。
二、本案被告劉月鳳分別於㈠民國109年6月底某日下午5時許，在
    基隆市○○區○○○路000巷00○0號2樓住處，以將海洛因摻入香
    菸內點燃吸食之方式，施用海洛因1次；另於同年7月1日下
    午2時許，在上址同一住處，以將甲基安非他命置入玻璃球
    內燒烤吸食煙霧之方式，施用甲基安非他命1次。嗣於同年7
    月1日下午2時20分許，為警在上址住處執行搜索時，查獲其
    持有第二級毒品甲基安非他命6包(驗餘淨重共計16.598公克
    )及玻璃球4個等物，經採集其尿液送驗，結果呈嗎啡、安非
    他命及甲基安非他命陽性反應。㈡111年1月10日某時許，在
    基隆市七堵區某友人不詳住處內，以將海洛因及甲基安非他
    命同時放入玻璃球之吸食器，再點燃吸食其煙霧之方式，同
    時合併施用海洛因及甲基安非他命1次。嗣於同日晚間10時5
    分許，為警持搜索票在基隆市○○區○○○路000巷00○0號2樓住
    處執行搜索，扣得甲基安非他命1小包(驗餘淨重0.971公克)
    ，經採集其尿液送驗，結果呈嗎啡、安非他命及甲基安非他
    命陽性反應。因認被告涉有施用第一級毒品及第二級毒品罪
    嫌一案，業經本署以111年度撤緩毒偵字第38號、111年度毒
    偵緝字第525號為不起訴處分確定。惟扣案之甲基安非他命7
    包（驗餘淨重合計17.569公克）屬違禁物，有交通部民用航
    空局航空醫務中心109年7月21日毒品鑑定書及台灣尖端先進
    生技醫藥股份有限公司毒品原物鑑定實驗室111年2月21日毒
    品證物鑑定分析報告各1份附卷可考，請均依毒品危害防制
    條例第18條第1項前段沒收銷毀。
　　此　致
臺灣基隆地方法院
中　　華　　民　　國　 111　　年　　10　　月　　24　　日
　　　　　　　　　　　　　　　檢　察　官　陳淑玲